臺灣臺中地方法院刑事判決　　　　　　　94年度易字第1322號
公　訴　人　臺灣臺中地方法院檢察署檢察官
被　　　告　丙○○
上列被告因贓物案件，經檢察官提起公訴（94年度偵字第10046
號），本院判決如下：
    主    文
丙○○連續故買贓物，處有期徒刑捌月。
    事    實
一、丙○○前於民國九十二年間因贓物案件，經臺灣高等法院臺
    中分院於九十四年二月二十二日判處有期徒刑六月確定，於
    九十四年五月二日易科罰金執行完畢（與本件不構成累犯）
    。其明知丁○○所販賣之ＶＴ─七八八型ＬＣＤ十七吋液晶
    螢幕二百五十台為來路不明之贓物 (為桃園縣龜山鄉華亞科
    技園區○○○路三五號四樓聯碩光電科技股份有限公司【下
    稱聯碩公司】遭乙○○等人虛設行號詐騙取得之贓物，嗣出
    售與丁○○），竟基於概括之犯意，於九十三年十一月初某
    日晚間十一、十二時許，帶同甲○○至臺中市○○路二六四
    之八號丁○○岳父住處門口，介紹甲○○以每台新臺幣（下
    同）五千五百元之代價向丁○○購買上開液晶螢幕二十台，
    並由丙○○向丁○○抽佣每台五百元，而牙保贓物。復連續
    自同年十一月初某日起至十三日止，再分三次在上址以每台
    五千元之價格向丁○○購買上開液晶螢幕二百二十八台，而
    故買贓物（丁○○共賣出液晶螢幕贓物計二百四十八台，尚
    餘二台【已發還聯碩公司】自用），嗣將上開購得液晶螢幕
    在網路上販賣及委由臺中市○○路四七六號之旭虹世界全省
    物流英才店販賣。迄於九十三年十一月十九日聯碩公司關係
    企業即禾聯國際股份有限公司員工庚○○在臺中市○○路四
    七六號之旭虹世界全省物流英才店購得甲○○在該店寄賣之
    上開液晶螢幕一台後，報警循線查悉上情。
二、案經內政部警政署保安警察第二總隊第三大隊報告臺灣臺中
    地方法院檢察署檢察官偵查起訴。
    理    由
一、訊據被告丙○○固坦承介紹證人甲○○向證人丁○○購買十
    七吋液晶螢幕二十台及其餘液晶螢幕向證人丁○○購得之事
    實，惟矢口否認有何贓物犯行，辯稱：其並不知證人丁○○
    出售之十七吋液晶螢幕係贓物云云。經查：證人丁○○向案
    外人乙○○購得之液晶螢幕二百五十台係案外人乙○○向被
    害人聯碩公司詐欺取得之贓物，其中一台係證人甲○○在臺
    中市○○路四七六號之旭虹世界全省物流英才店購得甲○○
    寄賣，為證人蒐證庚○○購得，另證人丁○○購得未出售之
    二台液晶螢幕經聯碩公司企畫組長於警詢時查閱確認係該公
    司遭詐騙之產品一節，業據被害人即告訴人聯碩光電科技股
    份有限公司經理己○○、證人即上開公司關係企業禾聯國際
    股份有限公司員工庚○○、戊○○於警詢時指訴明確，並有
    桃園縣警察局刑警隊受理刑事案件報案三聯單影本一份、估
    價單影本一份、旭虹世界全省物流英才店現場照片影本二幀
    、液晶螢幕及其包裝照片影本六幀、現場搜索及查證照片八
    幀、贓物認領保管單影本一份在卷可參。而證人丁○○證稱
    ：共購得上開贓物液晶螢幕二百五十台其中二台留下自用，
    另二十台一次交予證人甲○○，每台得款五千五百元，其中
    每台五百元佣金給被告；另出與被告每台五千元等語，證人
    甲○○亦審理中證稱：其取貨交款與證人丁○○，是向人丁○○購買，並當場交錢，因出貨單是被告開的，所以其在警
    詢時、偵查中說是向被告買的，實際上向證人丁○○購買等
    語，是以被告確有介紹證人甲○○向證人丁○○購買及被告
    自行向證人丁○○購買該批贓物液晶螢幕。被告雖以其並不
    知該批液晶螢幕是贓物置辯，惟查證人即聯碩公司人員庚○○、徐茂泉於偵查中證稱此批貨廠價係七千四百四十五元，
    售價是八千四百元，正常市場上不可能賣到四千元或五千元
    ，如果有亮點瑕疵亦不可能，在當時賣場賣七千九百九十九
    元，其他是八千五百元，因燦坤的市場很大等語，而聯碩公
    司就該型式之單價係八千元，有該公司電子計算機統一發票
    影本一份在卷可參，告訴人之代理人庚○○復於審理中陳稱
    ：內銷的話在燦坤特價是每台七千九百九十九元等語，就該
    液晶螢幕價格若干所有不同，惟均係在八千元上下之譜。而
    證人甲○○於審理中雖證稱：其拿五千五百元的價格是合理
    云云，惟其亦自承當時十七吋液晶螢幕價格新品約七、八千
    元等語，另證人丁○○於審理中證稱：其出售與被告之上開
    液晶螢幕以沒有保固的價格來看是低了一點等語，另稱：網
    路上最便宜是七千元，一般市價八千至一萬元等語，顯見被
    告以五千元購買及介紹證人甲○○以五千五百元購買上開液
    晶螢幕，顯遠低於正常價格，被告既自承從事電腦業，當無
    不知之理，況被告於偵查中辯稱：購買時有問證人丁○○來
    源，丁○○有拿發票給渠等看云云，然查被告向案外人乙○○購買本件液晶螢幕之統一發票四張，均記載單價七千元等
    情，有統一發票影本四張在卷可參，該液晶螢幕購入單價七
    千元，被告豈能以五千元及介紹證人甲○○以五千五百元購
    得。被告已查詢來源、過目發票，當知發票與事實不符，益
    徵其明知該批液晶螢幕來歷不明，而被告於本院審理中原稱
    有看過發票，嗣改口未見發票云云，更見其巧言反覆圖卸之
    意。被告復稱其有要求證人丁○○出具讓渡證書證明該批液
    晶螢幕來源云云，有讓渡證書一可憑，惟證人丁○○證稱該
    讓渡證書空白格式係被告拿來要求其書立，是最後一次交貨
    完過二日叫其寫的，是讓渡證書上記載之九十三年十一月十
    五日書寫的等語，顯見該讓渡證書雖記載「如有來歷不明或
    非法取得，概由本人（即證人丁○○）願負法律上之一切責
    任與台端（即被告）無關」云云，然係被告事後自行提出要
    求證人丁○○書立，顯係被告事後彌縫之舉，無從認定被告
    並不知贓。綜上，被告所辯係卸責之詞，不足採信。本件事
    證明確，應予依法論科。
二、核被告所為，係犯刑法第三百四十九條第二項牙保贓物罪及
    故買贓物罪。被告連續四次犯行，時間緊接，所犯罪名相同
    ，顯係基於概括犯意反覆為之，為連續犯，應依刑法第五十
    六條之規定論以情節較重之故買贓物罪，並加重其刑。公訴
    人認被告介紹證人甲○○購買贓物之該次牙保贓物犯行，認
    係故買贓物罪，尚有誤會。爰審酌被告前已有故買贓物之犯
    行，素行不良，有本件贓物犯行，其提供銷贓管道，助長財
    產犯罪，復狡言卸責，犯後態度不佳，對其犯行未見悔意等
    一切情狀，量處如主文所示之刑。又被告前因故買贓物案件
    ，經臺灣高等法院臺中分院於九十四年四月二十二日判處有
    期徒刑六月確定，而該案件之故買贓物犯行係九十二年八月
    十八日至十月十八日所為一節，有臺灣高等法院臺中分院九
    十四年度上易字第三二號判決一份在卷可參，被告在該案件
    故買贓物犯行與本件被告贓物犯行已逾一年，且被告就本件
    亦矢口否認知贓等情，顯見二者並非基於概括犯意所為，而
    無連續犯裁判上一罪關係，本院自應實體審理。另扣案估價
    單六張係證人甲○○寄賣銷售之單據，而在臺中市○○路四
    七六號之旭虹世界全省物流英才店查獲，尚非本案被告犯罪
    所用之物且非被告所有，亦非違禁物，無從為沒收之諭知。
    又被告聲請調查聯碩公司出售同型螢幕與燦坤公司之價格云
    云，惟有關該型式液晶螢幕價格於偵查中業已調查甚明，已
    如前述，並無再行調查出售與燦坤公司之價格，附此敘明。
據上論斷，應依刑事訴訟法第二百九十九條第一項前段，刑法第
五十六條、第三百四十九條第二項，罰金罰鍰提高標準條例第一
條前段，判決如主文。
中　　華　　民　　國　　94　　年　　9 　　月　　22　　日
                  刑事第十四庭  審判長法  官  楊真明
                                      法  官  黃渙文
                                      法  官  陳  葳
上正本證明與原本無異。
如不服本判決，應於收受本判決後十日內向本院提出上訴書狀，
其未敘述上訴理由者，並得於提起上訴後十日內向本院補提理由
書狀（均須按他造當事人之人數附繕本）「切勿逕送上級法院」
。
                                      書記官  張雅如
中　　華　　民　　國　　94　　年　　9 　　月　　22　　日
附錄法條：
刑法第三百四十九條第二項：搬運、寄藏、故買贓物或為牙保者
，處五年以下有期徒刑、拘役或科或併科一千元以下罰金。
